ACORDAO-COMPLETO-2349652

ACÓRDÃO DE RELAÇÃO

ACÓRDÃO DE RELAÇÃO 846/2019 ATA 12/2019 - PLENÁRIO

Acórdão 846/2019-TCU-Plenário
Os Ministros do Tribunal de Contas da União, reunidos em sessão do Plenário, ACORDAM, por unanimidade, com fundamento nos arts. 235 e 237, inciso VII, do Regimento Interno deste Tribunal, quanto ao processo a seguir relacionado, em conhecer da representação, considerá-la procedente, revogar a medida cautelar deferida nos autos, fazer as seguintes ciências e determinar o arquivamento, encaminhando-se cópia desta representação ao município de Quixabeira/BA e ao representante, de acordo com os pareceres emitidos nos autos:
1. Processo TC-Processo 037.027/2018-2 (REPRESENTAÇÃO) 
	1.1. Entidade: Município de Quixabeira - BA
	1.2. Relator: Ministro Benjamin Zymler
	1.3. Representante do Ministério Público: não atuou
	1.4. Unidade Técnica: Secretaria do TCU no Estado da Bahia (Sec-BA) .
	1.5. Representação legal: Renato de Vasconcelos Munduruca (OAB/BA 37.723) .
	1.6. dar ciência ao Município de Quixabeira /BA acerca dos seguintes itens que foram considerados irregulares no Edital 040/2018, da Concorrência 001/2018:
	1.6.1. Item 8.1.3 “e” - Declaração emitida pela Secretaria de Obras e Serviços Públicos, em nome do responsável técnico da empresa, comprovando que ele visitou o local onde serão executados os serviços e tem pleno conhecimento das condições de trabalho, que não encontra permissivo na Lei 8.666/1993 e na jurisprudência do TCU; 
	1.6.2. Item 8.1.2	 “e” - Certidão Negativa de ilícitos Trabalhista que infringem a legislação de proteção à criança e ao adolescente, sendo que a documentação relativa à regularidade trabalhista, prevista no disposto no art. 29, da Lei 8.666/1993, encerra numerus clausus nos quais a certidão exigida não se encontra albergada;
	1.6.3. Item 8.1.4 “d” – exigência de que as garantias sejam prestadas em até 02 (dois) dias úteis antes da data de apresentação das propostas, aspecto que compromete a competitividade do certame, porquanto permite aos licitantes e aos agentes públicos envolvidos na licitação obterem os nomes dos demais concorrentes antes do início da licitação, dando margem a fraudes e conluios (e.g. Acórdão 3197/2010-TCU-Plenário; 4606/2010, 8270/2011 e 5372/2012 - 2ª Câmara) .
	1.6.4. Item 8.1.4 “e” – exigência de que os licitantes realizem visita técnica exclusivamente pelo responsável técnico, não sendo permitia a apresentação de declaração do licitante de que conhece as condições do local em que serão implantadas as benfeitorias, violando, com isso, o art. 30, inciso III, da Lei 8.666/1993 e a jurisprudência do TCU (precedentes: Acórdão 785/2012-TCU-Plenário; 2913/2014-Plenário; 2826/2014-Plenário) ;
	1.6.5. Item 8.1.4. “a.1” – exigência de Certidão Negativa de Ações Cíveis, requisito que não está previsto no art. 31 da Lei 8.666/1993; e
	1.6.6. Item 8.4	- exigência de que os documentos de habilitação deveriam ser autenticados em cartório ou pelo agente público da COPEL em Quixabeira - BA até 24 (vinte e quatro) horas antes da abertura do certame, requisito sem previsão legal e que permite aos licitantes e aos agentes públicos envolvidos na licitação obterem os nomes dos demais concorrentes antes do início da licitação, dando margem a fraudes e conluios.

Município de Quixabeira - BA

BENJAMIN ZYMLER

Renato de Vasconcelos Munduruca (OAB/BA 37.723).

Não atuou

REPRESENTAÇÃO (REPR)

Secretaria do TCU no Estado da Bahia (Sec-BA).